臺灣臺中地方法院刑事裁定
111年度聲字第2082號
被      告  楊竣宇



聲請人  即
選任辯護人  陳廷瑋律師
上列聲請人因被告妨害性自主等案件（111年度侵重訴字第1號）
，不服本院受命法官民國111年6月24日所為羈押禁見之處分，聲
請撤銷或變更原處分，本院合議庭裁定如下：
    主  文
聲請駁回。
    理  由
一、聲請意旨詳如附件「刑事抗告狀」所載。
二、按被告及得為其輔佐人之人或辯護人，得隨時具保，向法院
    聲請停止羈押，刑事訴訟法第110條第1項定有明文。查本件
    被告甲○○於民國111年6月28日之刑事抗告狀，其書狀之當事
    人欄載明「被告甲○○」及「選任辯護人陳廷瑋律師」，且於
    書狀尾蓋有「陳廷瑋律師印」印文，並無被告「甲○○」之簽
    名或蓋章，是本件聲請應認係由辯護人為被告而聲請，非被
    告本人所聲請，依上開刑事訴訟法第110條第1項之規定，自
    得為聲請具保停止羈押。
三、對於審判長、受命法官、受託法官或檢察官所為關於羈押之
    處分有不服者，受處分人得聲請所屬法院撤銷或變更之，刑
    事訴訟法第416條第1項第1款定有明文。另抗告法院認為抗
    告無理由者，應以裁定駁回之，刑事訴訟法第412條亦定有
    明文，且依同法第416條第4項規定，於對羈押處分聲請撤銷
    或變更之程序（即準抗告）準用之。而關於羈押與否及是否
    禁止接見通信之審查，其目的僅在判斷有無實施羈押強制處
    分，並限制接見通信之必要，並非認定被告有無犯罪之實體
    審判程序，是關於羈押之要件，無須經嚴格證明，以經釋明
    得以自由證明為已足，至被告是否成立犯罪，乃本案實體上
    應予判斷之問題。是以，被告有無羈押之必要，法院僅須審
    查被告犯罪嫌疑是否重大、有無羈押原因、以及有無賴羈押
    以保全偵審或執行之必要，由法院就具體個案情節予以斟酌
    決定，如就客觀情事觀察，法院為羈押之裁定或處分，在目
    的與手段間之衡量並無明顯違反比例原則情形，即無違法或
    不當可言。
四、經查：
　㈠被告前因妨害性自主等案件，經檢察官提起公訴，經本院受
    命法官訊問後，認其犯罪嫌疑重大，且被告所涉強盜強制性
    交之結合犯，屬最輕本刑5年以上有期徒刑之重罪，本即伴
    隨逃亡之高度可能性，有相當理由足認被告有逃亡之虞，又
    被告否認加重強制性交及強盜等罪嫌部分，核與證人即告訴
    人於警詢及偵查中之證述內容有所歧異，有事實足認被告有
    勾串證人之虞，而有羈押原因及必要，依刑事訴訟法第101
    條第1項第2款、第3款規定，於111年6月24日處分羈押禁見
    在案。
　㈡聲請意旨主張本件僅係因性交易糾紛引發之事故，乃偶發性
    事件，被告原與家人同住桃園大溪，具有正當職業，且尚在
    就學中，難認有逃亡之虞等語，然法院認定是否具備羈押原
    因時，本不以達無合理懷疑之心證門檻為必要，被告所犯刑
    法第332條第2項第2款之強盜強制性交結合犯，係最輕本刑
    為10年以上有期徒刑之罪，而重罪常伴隨有逃亡之高度可能
    ，係趨吉避兇、脫免刑責、不甘受罰之基本人性，有相當理
    由認有逃亡之虞，有刑事訴訟法第101條第1項第3款之羈押
    事由，非予羈押顯難進行審判。復衡以被告之犯罪情狀及權
    衡國家刑事司法權有效行使、公共利益維護、被告人身自由
    之私益及防禦權受限制程度等比例原則及必要性原則之要素
    後，認前開羈押之原因並未消滅，且有羈押之必要，並斟酌
    命該被告具保、責付或限制住居之手段，尚不足以確保審判
    或執行程序之順利進行等情，自無從准予被告以羈押以外之
    方式替代之。本案被告既涉有上開重罪，倘受重刑之諭知，
    可預期被告逃匿以規避審判程序進行及刑罰執行之可能性甚
    高，且其並無高齡或不利逃亡之身體疾病等因素，又曾有躲
    避警員攔阻，駕車衝撞警員之情形，若改採命被告具保、責
    付或限制住居等侵害較小之手段，均不足以確保日後之審判
    程序或判決確定後執行程序之順利進行，故本件被告之羈押
    原因仍存在，且有對被告繼續執行羈押之必要。故此部分聲
    請意旨確屬無據。
　㈢聲請人另主張本案係被告單獨所為，並無任何共犯未到案，
    故無勾串共犯之虞，被害人係應召站外派之性工作者，被害
    人及其所屬應召站當因避免遭波及而採取消極隱匿手段以規
    避查緝，被告及其家屬無法直接與被害人聯繫，難以此認為
    有與證人串證之虞等語，惟被告就檢察官起訴之強盜強制性
    交結合犯之犯行表示否認犯罪，而就此部分事實經過情節，
    被告之供述與被害人陳述存有許多不一致之處，且被告既已
    知悉被害人租屋處所，本件存有勾串及湮滅證據之高度危險
    ，此即已足認被告於審理程序終結前存在與證人勾串之虞。
    故此部分聲請意旨亦屬無據。
　㈣綜上所述，本院審酌上情，認本件被告羈押之原因及必要性
    均為存在，且不能以具保等方式替代羈押，被告又無刑事訴
    訟法第114條各款所列之情形，是本件辯護人所請撤銷或變
    更原處分，自難准許，應予駁回。
據上論斷，應依刑事訴訟法第416條第4項、第412條，裁定如主
文。
中　　華　　民　　國　 111　　年　　 7　　月　　 8　　日
　　　　　　　　　刑事第十五庭審判長法　官　簡佩珺
                                    法  官  張雅涵
                                    法  官  湯有朋
以上正本證明與原本無異。
不得抗告。
　　　　　　　　　　　　　　　　　　書記官  黃美雲
中　　華　　民　　國　　111 　年　　7 　　月　　8 　　日
附件：刑事抗告狀